臺灣士林地方法院小額民事判決
111年度士小字第37號
原      告  富邦產物保險股份有限公司

法定代理人  賴榮崇
訴訟代理人  唐若心
沈志揚
被      告  大都會汽車客運股份有限公司

法定代理人  李博文
訴訟代理人  任浚  
被      告  曾振澤
居臺北市○○區○○路0號
上列當事人間請求侵權行為損害賠償事件，本院於民國111年2月
17日言詞辯論終結，判決如下：
    主  文
原告之訴駁回。
訴訟費用新臺幣壹仟元由原告負擔。
    事實及理由要領
一、原告起訴時之法定代理人為羅建明，嗣於訴訟進行中變更為
    賴榮崇，經其聲明承受訴訟，核無不合，應予准許。
二、原告起訴主張：被告曾振澤於民國109年3月24日下午5時整
    許，駕駛車牌號碼000-00號營業用大客車（下稱A車），自
    臺北市○○區○○○路0段000號前，因起駛不當之過失，撞損原
    告所承保之訴外人許文穎所有、由訴外人楊爵光為駕駛之車
    牌號碼000-0000號自用小客車（下稱B車），原告因本件交
    通事故已給付被保險人新臺幣（下同）66,334元。於本件事
    故發生之際，曾振澤係受僱於被告大都會汽車客運股份有限
    公司（下稱大都會公司），且在為其執行勤務中，因此，大
    都會公司應連帶負賠償責任。爰依民法第184條第1項前段、
    第188條第1項、第191條之2、第196條侵權行為損害賠償請
    求權、保險法第53條第1項保險代位請求權，請求被告賠償
    損害。並聲明：被告應連帶給付原告66,335元，及自起訴狀
    繕本送達翌日起至清償日止，按週年利率5％計算之利息。
三、被告共同答辯略以：依照規定，公車站牌後5公尺範圍內不
    能停車，本件事故發生之時，曾振澤暫停A車於公車站牌處
    上下客人，A車係隨時會動，B車則係違規停放在公車站牌5
    公尺範圍，又開啟左方車門，因而撞擊A車，曾振澤駕駛行
    為並無過失等語，並聲明請求駁回原告之訴。
四、法院得心證之理由：
　㈠按因故意或過失，不法侵害他人之權利者，負損害賠償責任
    ；汽車、機車或其他非依軌道行駛之動力車輛，在使用中加
    損害於他人者，駕駛人應賠償因此所生之損害。但於防止損
    害之發生，已盡相當之注意者，不在此限；民法第184條第1
    項前段、第191條之2前段訂有明文。
　㈡經查，原告主張被告曾振澤有起駛不當之駕駛行為，被告大
    都會公司則應負連帶賠償責任，被告則共同以上詞為抗辯，
    查證人即B車駕駛楊爵光於警詢時證稱：我將車輛停放在重
    慶北路3段294號前，約停靠10分鐘，當我要準備駕車離開，
    開啟左邊駕駛座車門，人也坐在駕駛座上時，突然車門遭對
    方碰撞等語（見本院卷第30頁），可徵本件事故係A車碰撞
    開啟之駕駛座車門所致，而經本院當庭勘驗A車之行車紀錄
    器，影像顯示「A車於16時52分20秒許停靠於公車站，因B車
    停放在公車停靠格後，以致於A車停靠時無法緊靠路緣，當B
    車駕駛朝B車駕駛座走去欲上車，嗣同分23、24秒間B車駕駛
    開啟車門，A車則於同分25秒駛離」，有本院111年2月17日
    勘驗筆錄在卷可佐，按汽車臨時停車時，應依下列規定：二
    、公共汽車招呼站十公尺內不得臨時停車，道路交通安全規
    則第97條第1項第1款定有明文，而對照B車當時停放位置距
    離公車停車格僅數步之遙觀之，證人楊爵光肆意將車輛停放
    該處，顯已違反道路交通安全規則第97條第1項第1款之規定
    ，則其違規停車在先，又突然開啟車門，且開車之行為與A
    車駛離僅間隔1、2秒，A車駕駛即被告曾振澤實無從防範，
    難認被告曾振澤有何過失存在，自無命其擔負侵權行為責任
    之理。而被告曾振澤既無構成侵權行為，被告大都會公司自
    無庸負僱傭人責任，併此述明。
五、從而，原告請求被告連帶賠償損害，並無理由，應予駁回。
六、訴訟費用負擔之依據：民事訴訟法第78條。依職權確定訴訟
    費用額為1,000元（第一審裁判費），由原告負擔。
中　　華　　民　　國　 111　　年　　3 　　月　　 3　　日
              　　士林簡易庭法  官  陳紹瑜
以上正本係照原本作成。
如不服本判決，應於送達後20日內，向本院提出上訴狀並應記載
上訴理由，表明關於原判決所違背之法令及其具體內容與依訴訟
資料可認為原判決有違背法令之具體事實，如於本判決宣示後送
達前提起上訴者，應於判決送達後20日內補提上訴理由書（須附
繕本）。
中　　華　　民　　國　 111　　年　　3 　　月　　 3　　日
　                          書記官  吳雪華